臺灣臺北地方法院刑事判決　　　　　 95年度交簡上字第145號
公　訴　人　臺灣臺北地方法院檢察署檢察官
上　訴　人
即　被　告　丙○○
上列上訴人因公共危險案件，不服本院臺北簡易庭九十五年度北
交簡字第二五六一號第一審刑事簡易判決（起訴案號：九十五年
度偵字第一七七二一號），提起上訴，本院管轄之第二審合議庭
判決如下：
    主  文
上訴駁回。
    事  實
一、丙○○前於民國八十九、九十年間因服用酒類不能安全駕駛
    動力交通工具而駕駛罪，先後經臺灣士林地方法院以八十九
    年度交簡字第六三一號、九十年度交簡字第二四二號判決處
    罰金銀元一萬一千元、三萬元，並定應執行罰金銀元四萬元
    確定，仍不知警惕，於九十五年八月二日下午二時二十分許
    ，在臺北縣三重市○○街某小吃攤飲用罐裝啤酒二瓶後，血
    液中所含酒精成分已影響中樞神經系統運作，對外界反應能
    力降低，注意力、判斷力均不如常，而達不能安全駕駛動力
    交通工具之程度，仍騎乘車牌號碼FUJ-568 號機車上路，於
    同日下午二時五十四分許，行經臺北市萬華區中興橋下機車
    引道時，因酒後臉部泛紅為警攔檢並施以酒精濃度測試，測
    得其呼氣中所含酒精濃度達每公升零點六一毫克，且於觀察
    測試及警詢過程中有腳步不穩、多話及注意力無法集中之異
    常情形，始悉上情。
二、案經臺北市政府警察局萬華分局報告臺灣臺北地方法院檢察
    署檢察官偵查後聲請簡易判決處刑。
    理  由
一、訊據被告丙○○坦承上揭犯行不諱（見本院九十六年三月十
    三日審判筆錄第八頁），核與證人即查獲員警甲○○證稱：
    伊當天在中興橋下機車引道執行路檢勤務時，發現被告騎乘
    機車臉部泛紅，將其攔停後，聞到被告身上有酒味，被告亦
    承認有喝酒，經施以酒精濃度測試，測得其呼氣中所含酒精
    濃度達每公升零點六一毫克，即將被告帶回警局製作筆錄等
    語；證人即查獲員警乙○○證稱：本件係因被告臉部泛紅，
    有喝酒跡象，所以將其攔停，並聞到被告身上有酒味，經施
    以酒精濃度測試，酒測值超過每公升零點五五毫克之標準，
    即將被告帶回警局製作筆錄，當時伊觀察被告有些腳步不穩
    ，警詢時話比較多，有時不能針對問題回答，所以認為他注
    意力無法集中等語（見前揭審判筆錄第三至六頁）相符，並
    有酒精濃度呼氣測試紀錄表、刑法第一百八十五條之三案件
    測試觀察記錄表、經濟部標準檢驗局呼氣酒精測試器檢定合
    格證書在卷可資佐證（見偵卷第十三、十四頁，本院卷）。
    按刑法第一百八十五條之三所規定服用酒類，不能安全駕駛
    動力交通工具而駕駛者，應負刑事責任，揆其立法目的在藉
    抽象危險犯之犯罪構成要件，以嚇阻酒後駕車者對道路交通
    安全之危害，本不以發生實害為必要。而所謂不能安全駕駛
    之認定，並無一定之數值可供界定，而係由法院以一般社會
    通念之客觀標準，足生公共危險時即足。目前行政機關所取
    締酒後駕車之參考標準，係依法務部於八十八年五月十日邀
    集司法院刑事廳、交通部、行政院衛生署、內政部警政署及
    中央警察大學等機關開會，所為凡呼氣酒精濃度逾每公升含
    零點五五毫克時，即屬不能安全駕駛之決議。上開會議決議
    本身屬檢警取締酒後駕車之參考，固無拘束法院之效力，惟
    以上開會議決議所採之標準，係參考美國、德國及日本等國
    家所進行之酒精濃度與精神狀態之測試實驗，亦即各項實驗
    均發現凡呼氣中酒精濃度達每公升零點五五毫克時，就人之
    生理方面，已產生視覺反應遲鈍、影像不能集中、同時不能
    看清前方路況及車旁照後鏡等狀況，及駕駛能力已受有影響
    、肇事率為一般正常人之十倍；另依卷附行政院國軍退除役
    官兵輔導委員會臺北榮民總醫院（八八）北總內字第二六八
    六八號函亦載明：血中酒精濃度，當呼氣濃度達每公升零點
    五毫克將，產生反應較慢、感覺降低、影響駕駛之中毒症狀
    ，另參以證人乙○○前開證詞及其製作之「刑法第一百八十
    五條之三案件測試觀察記錄表」所載，被告於觀察測試及警
    詢過程中有腳步不穩、多話及注意力無法集中之異常情形，
    可見被告確於飲用酒類後，已達不能安全駕駛動力交通工具
    之程度而仍駕駛車輛上路。從而本件事證明確，被告犯行洵
    堪認定。
二、核被告丙○○所為，係犯刑法第一百八十五條之三服用酒類
    不能安全駕駛動力交通工具而駕駛罪。原審認被告所犯事證
    明確，適用刑法第一百八十五條之三、第四十一條第一項前
    段，並審酌被告之素行、犯罪原因、家境、教育程度、工作
    狀況、犯後態度及其行為對交通安全所造成不利之影響等情
    狀，量處有期徒刑三月，如易科罰金，以新臺幣一千元折算
    一日，經核其認事用法並無不當，被告雖以其經濟狀況不佳
    ，量刑過重為由，提起上訴，然查被告前於八十九、九十年
    間即因服用酒類不能安全駕駛動力交通工具而駕駛，先後經
    臺灣士林地方法院以八十九年度交簡字第六三一號、九十年
    度交簡字第二四二號判決處罰金銀元一萬一千元、三萬元，
    並定應執行罰金銀元四萬元確定，有臺灣高等法院被告前案
    紀錄表存卷可參，仍不知警惕，且酒後駕車之危害及酒後不
    應駕車之觀念，已透過學校教育、政令宣導及各類媒體廣為
    介紹傳達各界週知多年，且因酒後駕車肇事致人傷亡之情形
    亦屢見諸報章媒體，被告對此自有相當之認識，然其飲酒後
    已達不能安全駕駛之程度，竟仍漠視法令，心存僥倖，罔顧
    自身及他人生命、身體、財產之安全，再度駕駛機車上路，
    嚴重危害行車安全，自應予以相當之非難，原審斟酌上情所
    為之量刑堪稱允適，被告指摘原判決量刑過重，自非可採，
    其上訴無理由，應予駁回。
據上論斷，應依刑事訴訟法第四百五十五條之一第一項、第三項
、第三百六十八條，判決如主文。
本案經檢察官郭麗娟到庭執行職務。
中　　華　　民　　國　　96　　年　　3　　月　　27　　日
　　　　　　　　　刑事第十一庭  審判長法　官  劉方慈
                                      法  官  林庚棟
                                      法  官　鍾淑慧
以上正本證明與原本無異。
如不服本判決，應於判決送達後10日內，向本院提出上訴狀。
　　　　　　　　　　　　　　　　      書記官　劉英芬
中　　華　　民　　國　　96　　年　　3　　月　　27  　日
附錄本案論罪科刑法條
中華民國刑法第185條之3
（重大違背義務致交通危險罪）
服用毒品、麻醉藥品、酒類或其他相類之物，不能安全駕駛動力
交通工具而駕駛者，處1年以下有期徒刑、拘役或3萬元以下罰金
。
